# 请教陈版：商誉问题

提问人：跨度防护 时间：2019-01-13 07:56:58
1 、A 购买 B，B 生产甲乙丙三种类似产品，A 对 B 的监控方式为整个公司，A 收购 B 形成的商誉，由于A 对 B 整体进行监控和考核，是否可以认定为 B整体为一个资产组？
2 、在确定资产组的可回收金额时，不包括己确认负债的账面金额，除非不考虑该负债就无法计量现金产出单元的可收回金额？可回收金额不是可辨认“净资产”的概念吗，为什么不包括己确认负债的账面金额？

回答人：chenyiwei
1 、仍应考虑这三种产品的生产线是否独立（一条生产线能否同时生产几种产品），产品是否分别具有独立市场等因素，考虑能否产生独立现金流，不可滥用 “监控和管理的模式”。
2 、资产组现金流量不包括融资现金流，所以融资性负债不包含于资产组账面价值内；经营性负债可作为净流动资产的一部分纳入资产组，但前提是保持可收回金额和资产组账面价值确定口径的一致性，即在测算资产组未来现金流量时需考虑该部分负债结算导致未来现金流出的影响。